臺灣臺北地方法院刑事判決
111年度易字第259號
公  訴  人  臺灣臺北地方檢察署檢察官
被      告  張家瑋


            鄭騰榮


            陳伯諺


            林映坤



上列被告因恐嚇取財等案件，經檢察官提起公訴（110年度偵字
第936、10203、10709、10710、11167、37217號），嗣因被告於
本院準備程序中就被訴事實為有罪之陳述，經告以簡式審判程序
之旨，並聽取當事人意見後，本院認為適宜而裁定由受命法官獨
任依簡式審判程序審理，判決如下：
    主  文
張家瑋共同犯恐嚇取財未遂罪，處有期徒刑伍月，如易科罰金，
以新臺幣壹仟元折算壹日。
鄭騰榮共同犯恐嚇取財未遂罪，處有期徒刑伍月，如易科罰金，
以新臺幣壹仟元折算壹日。
陳伯諺共同犯恐嚇取財未遂罪，處有期徒刑伍月，如易科罰金，
以新臺幣壹仟元折算壹日。
林映坤共同犯恐嚇取財未遂罪，處有期徒刑伍月，如易科罰金，
以新臺幣壹仟元折算壹日。
    事  實
一、緣陳竑諺見昇陽建設逸居建案工地（址臺北市萬華區中華路
    2段與中華路2段484巷口，下稱本案工地）施工中，於民國1
    10年12月1日03時28分許以通訊軟體微信詢問張家瑋「南海
    路迴轉壽司那一塊」、「工地」、「家族有去拿嗎？」等語
　　，經張家瑋回覆「沒吧」等語，有意前往索要費用，張家瑋
　　、鄭騰榮、陳伯諺、林映坤因而與陳竑諺、陳柏諺、郭柏祥
    （前三人另行審結）、吳俊億、劉信孝（前二人分別經本院
    以111年度簡字第1869、1870號各判處有期徒刑3月、4月）
    共同意圖為自己不法所有而基於恐嚇取財之犯意聯絡，接續
    為下列行為：
  (一)於110年12月1日10時40分許，由陳竑諺聯繫鄭騰榮、陳伯
      諺，鄭騰榮再邀集郭柏祥，其等先依約至林映坤住處附近
      （址臺北市萬華區環河南路2段5巷）會合，由陳竑諺駕駛
      車號000-0000號自用小客車（下稱Ａ車）搭載陳柏諺、由
      吳俊億駕駛車號000-0000號自用小客車（下稱Ｂ車）搭載
      林映坤、由鄭騰榮駕駛車號0000-00號自用小客車（下稱Ｃ
      車）搭載郭柏祥、陳伯諺同往本案工地助勢，由陳竑諺要
      求工地負責人張智維等人停工，留下門號0000-000000號
      之電話要求承包廠商與其聯繫，欲向工地索討保護費，並
      於當日15時2分許與張家瑋聯繫告知進度。
　(二)於同110年12月6日11時30分許，陳竑諺夥同姓名年籍不詳
      之成年男子3名，再次前往本案工地，對工地外包商人員
      江文正等人恫嚇稱：上次不是叫你們停工，叫廠商跟我聯
      絡，你們再做試試看等語，使江文正等人心生畏懼。並自
      當日13時42分許起至翌日05時02分許止與張家瑋聯繫告知
      進度及徵詢意見。
  (三)於110年12月7日12時20分許，由陳竑諺聯繫鄭騰榮、陳伯
      諺，郭柏祥另邀集劉信孝，同與陳映坤相約在其前揭住處
      附近，由陳竑諺駕駛Ａ車搭載鄭騰榮及其不知情之配偶蔡
      筠熙，由林映坤駕駛Ｂ車搭載郭柏祥、陳伯諺與劉信孝，
      前往本案工地，抵達後，陳竑諺等人因見工地仍在施工而
      心生不滿，對張智維恫稱：跟你們廠商說不要做了還做！
      你們廠商很不上道等語，經張智維撥打電話予廠商老闆，
      陳竑諺竟恫稱：一點前請調解的人跟其聯繫，如工地再繼
      續施工，其會丟炸彈等語，使張智維等人心生畏懼，惟因
      張智維報警處理未交付金錢而未得逞。並於當日13時03分
      許起與張家瑋聯繫告知進度及徵詢意見。
二、案經臺北市政府警察局萬華分局報告臺灣臺北地方檢察署檢
    察官偵查起訴。
    理  由
一、被告張家瑋、鄭騰榮、陳伯諺、林映坤所犯非死刑、無期徒
    刑、最輕本刑為三年以上有期徒刑之罪，或高等法院管轄第
    一審之案件，其等於準備程序訊問俱為有罪之陳述，經告以
    簡式審判程序之旨，並聽取檢察官及被告四人意見後，本院
    合議庭裁定改由受命法官獨任依簡式審判程序進行審理，是
    本件之證據調查，依刑事訴訟法第273條之2規定，不受同法
    第159條第1項、第161條之2、第161條之3、第163條之1及第
    164條至第170條規定之限制，合先敘明。
二、前揭事實，業據被告四人坦承不諱（見訴卷第258、276頁）
　　，核與證人張智維、江文正之證述，證人兼同案被告陳竑諺
　　、陳柏諺、郭柏祥、劉信孝、吳俊億之供述，俱大致相符，
　　並有現場監視錄影光碟暨翻拍照片、臺北市政府警察局萬華
    分局數位鑑識報告、數位證物分析讀取檔光碟與微信對話紀
    錄截圖在卷可稽。依上開卷附之各項文書、證物等補強證據
　　，已足資擔保被告四人上開任意性自白之真實性。本件事證
    既明，被告犯行堪以認定，應依法論科。
三、核被告四人所為，均係犯刑法第346條第3項、第1項之恐嚇
    取財未遂罪。被告四人與陳竑諺、陳伯諺、郭柏祥、吳俊億
　　、劉信孝間，互有如事實欄所示之犯意聯絡及行為分擔，應
    論以共同正犯。其等既已著手於犯罪行為之實行而不遂，爰
    均按刑法第25條第2項之規定減輕其刑。被告鄭騰榮前因違
    反毒品危害防制條例案件，經判處有期徒刑6月確定，於108
    年11月6日因徒刑易科罰金出監；被告林映坤前因賭博案件
　　，經判處有期徒刑3月，於106年12月1日因易科罰金均視為
    有期徒刑執行完畢，有臺灣高等法院被告前案紀錄表足參，
    其等於受有期徒刑執行完畢後5年內，故意再犯本件有期徒
    刑以上之罪，均為累犯。然參酌司法院釋字第775號解釋意
    旨，法院就符合累犯要件之被告，仍應以其是否有其特別惡
    性或對刑罰反應力薄弱等事由，依職權本於合目的性之裁量
　　，妥適審酌被告所犯前後數罪間，關於前案之性質、前案徒
    刑之執行完畢情形、再犯之原因、兩罪間之差異、主觀犯意
    所顯現之惡性及其反社會性等情，綜合判斷各別被告有無因
    加重本刑致生所受刑罰超過其所應負擔罪責情形，裁量是否
    加重最低本刑。經查，被告鄭騰榮犯前述施用毒品罪、被告
    林映坤犯前述賭博罪，其罪名、保護法益、罪質類型，俱與
    本案論罪之罪名不同，尚難以被告曾犯前案之事實，逕推認
    被告鄭騰榮、林映坤犯本案之罪有何特別惡性，或累犯意旨
    所謂刑罰感應力較薄弱情形，爰均裁量不予加重最低本刑，
    以符罪刑相當原則及比例原則。
四、爰審酌被告張家瑋並未出面而與陳竑諺如微信對話紀錄所示
    （見偵六卷第312-322頁）討論本案對策及傳遞消息、被告
    鄭騰榮、陳伯諺、林映坤俱受陳竑諺邀請而於110年12月1日
　　、同年月7日同往本案工地，參與陳竑諺尋找負責人談判，
    及談判未果後表達不滿，並透過電話恫稱若未主動與之聯繫
    並繼續施工，會丟炸彈等語，其等前揭所為實有不該，惟念
    及被告四人已坦承犯行，參與之施強暴、脅迫手段如前所述
    之犯罪動機、目的、手段及參與程度，兼衡及被告乙○○自述
    國中肄家、協助家中做水電、與太太及未成年子女同住並須
    扶養同住家人，被告鄭騰榮自述高中肄業、從事粗工、與父
    母與子女同住、須扶養子女，被告陳伯諺高職畢業、從事餐
    飲服務業、與太太及未成年子女同住並須扶養同住家人，
　　被告林映坤自述國中肄業、從事廢五金、獨居並須扶養未成
    年子女等（詳易卷第269、287頁）之智識程度、生活及家庭
    經濟狀況等一切情狀，量處如主文所示之刑，並諭知易科罰
    金之折算標準。
據上論斷，應依刑事訴訟法第273之1條、第299條第1項前段，判
決如主文。
本案經檢察官蔡沛珊提起公訴、檢察官鄭雅方到庭執行職務。
中　　華　　民　　國　　111 　年　　8 　　月　　30　　日
                  刑事第九庭  法  官  張谷瑛
上正本證明與原本無異。 
如不服本判決應於收受送達後20日內向本院提出上訴書狀，並應
敘述具體理由；其未敘述上訴理由者，應於上訴期間屆滿後20日
內向本院補提理由書（均須按他造當事人之人數附繕本）「切勿
逕送上級法院」。告訴人或被害人如對於本判決不服者，應具備
理由請求檢察官上訴，其上訴期間之計算係以檢察官收受判決正
本之日期為準。 因疫情而遲誤不變期間，得向法院聲請回復原
狀。
                              書記官  黃詠嘉
中　　華　　民　　國　　111 　年　　8 　　月　　31　　日
附錄本案論罪科刑法條：
中華民國刑法第346條
意圖為自己或第三人不法之所有，以恐嚇使人將本人或第三人之
物交付者，處6月以上5年以下有期徒刑，得併科3萬元以下罰金
。
以前項方法得財產上不法之利益或使第三人得之者，亦同。
前二項之未遂犯罰之。